【裁判字號】    90,上易,2155
【裁判日期】    900731
【裁判案由】    竊盜
【裁判全文】
臺灣高等法院刑事判決                            九十年度上易字第二一五五號
    上  訴  人
    即  被  告  甲○○
右上訴人因竊盜案件，不服臺灣板橋地方法院九十年度易緝字第九十三號，中華民國
九十年五月十四日第一審判決（起訴案號：臺灣板橋地方法院檢察署八十九年度偵字
第一０七六五號）提起上訴，本院判決如左：
    主  文
原判決撤銷。
甲○○無罪。
    理  由
一、公訴意旨略以被告甲○○意圖為自己不法之所有，並基於概括之犯意，於八十九
    年四月二十九日下午三時三十分許，趁告訴人乙○○不在家之際，侵入臺北縣中
    和市○○街三十巷十八之二十四號二樓乙○○住處，竊取乙○○所有之新台幣（
    以下同）五千八百元、霹靂包一個（內有中國大陸人民幣六百餘元、台胞證一本
    、美金五十餘元、港幣若干元及中華民國護照一本），得手後據為己有；旋又於
    翌（三十）日晚八時許，再度侵入告訴人乙○○住處之臥室內，僅在目光搜尋財
    物之際，即為乙○○發覺，甲○○即奪門而出，而未竊得任何財物；嗣經乙○○
    報警查獲。並緝獲歸案。因認被告涉有刑法第三百二十一條第一項第一款之連續
    於夜間侵入住宅竊盜罪云云。
二、訊據被告矢口否認右揭犯行，辯稱八十九年四月二十九日下午二時至六時許伊在
    中和市○○街和朋友一起喝酒，翌（三十）日伊是站在被害人住處門口看電視，
    並非要竊取被害人財物，因告訴人認為伊竊取財物，要打伊，伊始逃跑云云。經
    查公訴人認被告涉有右揭犯行，無非以告訴人之指訴及扣案之人民幣（一元幣五
    枚、一角幣一枚）、美金（二毛五分幣一枚、一毛幣一枚）、港幣（一元幣二枚
    、二毛幣一枚）等件為證；但查：
  (一)前開人民幣、美金及港幣係被告於警訊中主動提出，而經警提示前開外幣予告訴
    人指認，告訴人並不能確認前開外幣為伊所有（見八十九年度偵字第一０七六五
    號卷第六頁背面）；且告訴人所遺失之物計有新台幣五千八百元、霹靂包一個（
    內有中國大陸人民幣六百餘元、台胞證一本、美金五十餘元、港幣若干元及中華
    民國護照一本），俱未查獲，是尚不能以前開硬幣遽謂被告涉有右揭犯行。
  (二)告訴人於警訊中指訴伊並無法確認被告身上起出之硬幣為伊所有，八十九年四月
    三十日伊發現被告欲進入伊屋內行竊，伊始打電話報案云云（同上卷第六頁背面
    ）；於偵查中經檢察官詰以「如何得知偷東西的人？」答以「到四月三十日晚上
    八點，甲○○從我房間跑出來，我就上前捉他並且報警」、「他（指被告）住在
    我家對面空屋，從他身上及住處起出我被偷的東西」（同上卷第三十六頁背面）
    ；準此以觀，告訴人似未目睹被告於四月二十九日前往竊取財物之事實，唯其在
    本院訊問時則竟陳稱「二十九日我有看到被告，當時我在客廳，他進屋時我沒有
    看到，他跑出去時我有看到他，三十日他還沒有進到我家，我就去報警了」（本
    院九十年七月九日訊問筆錄）等語，核與其在警訊及偵查中所述之事實並不相符
    ，且既陳稱八十九年四月二十九日看見被告竊取伊財物，竟未立即報警，而係於
    翌日又見被告在伊門口時，始向警方報案，殊不符合常情，是其指訴，即有可疑
    。
  (三)至被告於偵查中所供前開硬幣之來源核與事實不符，但尚不能遽以認定被告有竊
    取告訴人財物之犯行，此外，又無其他事證足以認定被告有竊取告訴人財物之犯
    行，被告犯罪尚屬不能證明，原審未察，遽為論罪科刑，自有未合。被告上訴意
    旨，否認犯罪，指摘原判決不當，求予撤銷改判，為有理由，自應由本院將原判
    決予以撤銷改判，另為諭知無罪之判決。
據上論斷，應依刑事訴訟法第三百六十九條第一項前段、第三百六十四條、第三百零
一條第一項判決如主文。
本案經檢察官陳明光到庭執行職務。
中    華    民    國     九十     年       七       月       三十一     日
                          臺灣高等法院刑事第十八庭
                              審判長法  官  吳      敦
                                    法  官  吳  明  峰
                                    法  官  林  陳  松
右正本證明與原本無異。
不得上訴。
                                    書記官  鎖  瑞  嶺
中    華    民    國     九十     年       八       月         一       日


司法院資訊處製作；財團法人民間司法改革基金會備份。
